臺灣橋頭地方法院刑事判決
111年度審交訴字第221號
公  訴  人  臺灣橋頭地方檢察署檢察官
被      告  嚴家慶


上列被告因過失傷害案件，經檢察官提起公訴（111年度偵字第1
0592號），本院判決如下：
    主  文
本件公訴不受理。
    理  由
一、公訴意旨如起訴書所載（如附件）。
二、按告訴乃論之罪，告訴人於第一審辯論終結前，得撤回告訴
    ，又其告訴經撤回者，法院應諭知不受理之判決，並得不經
    言詞辯論為之，刑事訴訟法第238條第1項、第303條第3款、
    第307條分別定有明文。本件被告嚴家慶因過失傷害案件，
    經檢察官提起公訴，認其涉犯刑法第284條前段之過失傷害
    罪，依同法第287條前段規定須告訴乃論，茲據被告與告訴
    人黃威勳調解成立，告訴人並於本院第一審辯論終結前，具
    狀撤回告訴，有調解筆錄、撤回告訴暨刑事陳訴狀各1份在
    卷可參，依照前開法條之規定，本件自應諭知不受理，並不
    經言詞辯論為之（被告被訴肇事逃逸部分，另行判決）。。
三、據上論斷，應依刑事訴訟法第303條第3款、第307條，判決
    如主文。
中　　華　　民　　國　　111 　年　　10　　月　　25　　日
                  刑事第五庭    法  官  黃逸寧
以上正本證明與原本無異。
如不服本判決，應於判決送達之日起20日內向本院提出上訴書狀
。　　　　
中　　華　　民　　國　　111 　年　　10　　月　　25　　日
　　　　　　　　　　　　　　    書記官  鄭珓銘
附件：
臺灣橋頭地方檢察署檢察官起訴書
                                    111年度偵字第10592號
　　被　　　告　嚴家慶　男　47歲（民國00年0月00日生）
　　　　　　　　　　　　住○○市○○區○○○街00巷0號
　　　　　　　　　　　　國民身分證統一編號：Z000000000號
上被告因公共危險等案件，已經偵查終結，認應提起公訴，茲將
犯罪事實及證據並所犯法條分敘如下：
　　　　犯罪事實
一、嚴家慶於民國110年10月11日7時7分許，駕駛車牌號碼000-0
    000號自用小客車，沿高雄市大樹區龍目路由東往西行駛，
    行經該路段與小坪路、產業道路之交岔路口，欲超越前方車
    輛時，本應注意遵守道路交通標誌、標線、號誌之指示，及
    應注意行經劃有分向限制線之路段，不得跨越分向限制線超
    車，而依當時天候晴、日間自然光線、柏油路面乾燥無缺陷、
    道路無障礙物及視距良好，並無不能注意之情狀，竟疏未注意遵
    守標線指示，貿然跨越分向限制線逆向行駛，而於逼近前車
    時，適黃威勳騎乘電動自行車，沿龍目路同向直行在前，正
    左轉產業道路，遭嚴家慶所駕駛之小客車由後撞擊，致黃威
    勳受有上嘴唇撕裂傷、右手擦挫傷、右膝擦傷之傷害。詎嚴
    家慶明知其駕車肇事，竟未對黃威勳施以救護或報警處理，
    亦未留下可供聯繫其本人之方式，即基於肇事逃逸之犯意，
    逕自駕車逃逸。嗣為警據報到場處理，並調閱路口監視器錄
    影畫面，循線查知上情。
二、案經黃威勳訴由高雄市政府警察局仁武分局報告偵辦。
　　　　證據並所犯法條
一、證據清單與待證事實：
編號 證 據 名 稱　　　　　 待 證 事 實　　　　　 一 被告嚴家慶於警詢及偵查中之供述 1.坦承過失傷害之犯行 2.否認肇事逃逸部分，辯稱：伊有下車查看對方傷勢，將對方扶到路邊休息，伊詢問對方傷勢，對方搖搖頭，伊趕著回家做工，沒有留下聯絡方式就離開了云云 二 告訴人黃威勳於警詢及偵查中之指訴 證明全部犯罪事實 三 長庚醫療財團法人高雄長庚紀念醫院診斷證明書 證明告訴人受有如犯罪事實欄所載傷害之事實 四 道路交通事故初步分析研判表、道路交通事故現場圖、道路交通事故調查報告表、道路交通事故談話紀錄表、事故現場照片 車禍發生經過及被告肇事後逃逸離開現場等情形 五 路口監視器錄影紀錄及擷圖畫面 證明被告過失傷害及肇事逃逸之犯行 
二、核被告所為，係犯刑法第284條前段過失傷害及刑法第185條
    之4第1項前段之駕駛動力交通工具發生交通事故致人傷害而
    逃逸等罪嫌。被告所犯上開2罪間，犯意各別，行為互殊，請
    予分論併罰。
三、依刑事訴訟法第251條第1項提起公訴。
　　此　致
臺灣橋頭地方法院
中　　華　　民　　國　 111　　年　　8 　　月　　5 　　日
                              檢　察　官  靳 隆 坤
本件正本證明與原本無異
中　　華　　民　　國　 111　　年　　8 　　月　　11　　日
                              書  記  官  孫 志 偉
附錄本案所犯法條全文
中華民國刑法第185條之4
駕駛動力交通工具發生交通事故，致人傷害而逃逸者，處 6 月
以上 5 年以下有期徒刑；致人於死或重傷而逃逸者，處 1 年以
上 7 年以下有期徒刑。
犯前項之罪，駕駛人於發生交通事故致人死傷係無過失者，減輕
或免除其刑。
中華民國刑法第284條
因過失傷害人者，處 1 年以下有期徒刑、拘役或 10 萬元以下
罰金；致重傷者，處 3 年以下有期徒刑、拘役或 30 萬元以下
罰金。